臺灣高等法院刑事判決　　　　　　　 100年度交上訴字第53號
上　訴　人　臺灣桃園地方法院檢察署檢察官
被　　　告　邱日堯原名邱家堅.
選任辯護人　吳孟玲律師
上列上訴人因被告過失致死案件，不服臺灣桃園地方法院99年度
審交訴字第144號，中華民國100年2月25日第一審判決（起訴案
號：臺灣桃園地方法院檢察署99年度偵字第22261號），提起上
訴，本院判決如下：
    主  文
上訴駁回。
邱日堯緩刑貳年。
    事實及理由
一、本案經本院審理結果，認第一審以被告邱日堯（原名：邱家
    堅）犯刑法第276條第2項之業務過失致人於死罪，判處有期
    徒刑 6月，並諭知易科罰金折算之標準為新臺幣1千元折算1
    日，其認事用法及量刑均無不當，應予維持，並引用第一審
    判決書記載之事實、證據及理由（如附件）。
二、檢察官上訴意旨略以：被告雖與被害人之父吳嘉坤論及民事
    賠償，但未達成和解，難謂被告已有悔意，原審量處被告上
    揭刑度，尚嫌過輕，難謂無違罪刑相當原則，爰依吳嘉坤之
    請求，提起上訴，請求改刑，另為適當之判決等語。
三、按關於刑之量定，係實體法上賦予法院得為自由裁量之事項
    ，倘其未有逾越法律所規定之範圍，或濫用其權限，即不得
    任意指摘為違法，以為上訴之理由（最高法院75年臺上字第
    7033 號判例意旨參照）。 查：本件原審審酌被告將大貨車
    停於雨夜無燈光設備或照明不清路段之路肩，未顯示停車燈
    光或反光標誌，為本件車禍肇事之次因，被害人於雨夜駕駛
    輕機車行駛外側路肩未注意車前狀況自後追撞停於路邊之大
    貨車，為肇事主因，衡以雙方違反注意義務之情節及程度，
    被告過失造成被害人死亡之結果，使被害人家屬受有難以彌
    補之傷痛，再斟酌被告之素行、智識程度、犯罪後坦承犯行
    態度尚可及尚未與告訴人達成民事和解等一切情況，對被告
    所犯之業務過失致人於死罪，判處有期徒刑 6月，經本院斟
    酌被告本案犯情，其過失程度較被害人為輕，被告、告訴人
    於原審未達成和解，係與告訴人要求之金額及被告僱用人之
    態度有關，難以此認被告無悔意等情狀，認原審量刑未逾越
    客觀上之適當性、相當性及必要性之比例原則，並無量刑失
    當之情形。檢察官以前揭理由指摘原審判決量刑過輕，提起
    上訴，核無理由，應予駁回。
四、末查：被告前雖曾於78年間，因違反著作權法案件，經臺灣
    桃園地方法院判處有期徒刑 5月，得易科罰金，經本院駁回
    上訴確定，79年3月16日執行完畢，惟早已逾5年，其間，被
    告亦未再因故意犯罪受有期徒刑以上刑之宣告，有本院被告
    前案紀錄表 1份在卷足憑，而檢察官提起本件上訴後，被告
    及其僱用人已與被害人家屬達成和解，連帶賠償新臺幣 150
    萬元（不含強制責任險），有臺灣桃園地方法院調解筆錄 1
    份在卷可稽，本院斟酌被告本案係因一時過失致罹刑典，事
    後於偵審中均坦承犯行，並已與告訴人達成和解，經此次科
    刑教訓後，應知所警惕，當無再犯之虞，本院因認原審對其
    所宣告之刑，以暫不執行為適當，爰依刑法第74條第1項第2
    款之規定，宣告緩刑2年，以啟自新。
據上論結，應依刑事訴訟法第373條、第368條，刑法第74條第1
項第2款，判決如主文。
本案經檢察官許仲瑩到庭執行職務。
中    華    民    國   100    年    6     月    17    日
                  刑事第十三庭  審判長法  官  曾德水
                                      法  官  楊貴雄
                                      法  官  王復生
以上正本證明與原本無異。
如不服本判決，應於收受送達後10日內向本院提出上訴書狀，其
未敘述上訴之理由者並得於提起上訴後10日內向本院補提理由書
（均須按他造當事人之人數附繕本）「切勿逕送上級法院」。
                                      書記官  陳靜雅
中    華    民    國   100    年    6     月    17    日
附錄：本案論罪科刑法條全文。
中華民國刑法第276條（過失致死罪）
因過失致人於死者，處 2 年以下有期徒刑、拘役或 2 千元以下
罰金。
從事業務之人，因業務上之過失犯前項之罪者，處 5 年以下有
期徒刑或拘役，得併科 3 千元以下罰金。
附件：
臺灣桃園地方法院刑事判決           99年度審交訴字第144號
公  訴  人  臺灣桃園地方法院檢察署檢察官
被      告  邱日堯（原名邱家堅）
                    男  50歲（民國○○年○○月○○日生）
                    身分證統一編號：Ｚ000000000號
                    住桃園縣楊梅市○○○路○段390巷9弄19
                      號5樓
選任辯護人  吳孟玲律師
上列被告因業務過失致死案件，經檢察官提起公訴（99年度偵字
第22261 號），嗣於本院準備程序進行中，被告就被訴事實為有
罪之陳述，經本院告知簡式審判程序意旨，並聽取當事人之意見
後，本院裁定改依簡式審判程序審理，並判決如下：
    主  文
邱日堯從事業務之人，因業務上之過失致人於死，處有期徒刑陸
月，如易科罰金，以新臺幣壹仟元折算壹日。
    事實及理由
一、犯罪事實：
    邱日堯擔任德連有限公司（起訴書誤載為得連有限公司，下
    稱德連公司）桃園區組長職務，負責運送報紙、雜誌及一般
    物流，並管理德連公司營業大貨車之調度及派遣，為從事業
    務之人，於民國99年4 月13日某時，將德連公司所有之車牌
    號碼443-JB號營業大貨車停放於桃園縣八德市○○路由福德
    一路往桃鶯路方向外側路肩，本應注意停於路邊之車輛，遇
    晝晦、風沙、雨雪、霧靄時，或在夜間無燈光設備或照明不
    清之道路，均應顯示停車燈光或反光標識，而依當時情況，
    又無不能注意之情形，竟疏未注意，未顯示停車燈光或反光
    標識，嗣於99年4 月15日晚間9 時10分許，當時天候雨、夜
    間無照明、視線不佳之情況下，邱日堯仍未依規定將該停置
    路邊之營業大貨車顯示停車燈光及反光標識，適吳雪綺騎乘
    車牌號碼TE5-839 號輕型機車，自桃園縣八德市○○○路由
    福德一路往桃鶯路方向行駛，因未注意車前狀況及前方路邊
    停車而閃避不及，遂撞擊前揭營業大貨車之左後車尾處，致
    使吳雪綺當場受有外傷性顱內出血之傷害，經送醫治療後，
    仍於同年4 月23日凌晨0 時25分許不治死亡。
二、證據名稱：
  (一)被告邱日堯於本院審理時之自白。
  (二)告訴人賴美華於警詢及檢察官偵訊中、證人即被害人家屬吳
    嘉坤於本院審理中之指述、證人陳台林於檢察官偵訊中之證
    述。
  (三)A3類道路交通事故現場圖、道路交通事故調查報告表(一)、(二)
    各1 份、現場照片共27張。
  (四)被害人吳雪綺之長庚醫療財團法人林口長庚紀念醫院診斷證
    明書、臺灣桃園地方法院檢察署相驗屍體證明書、檢驗報告
    書、相驗筆錄各1 份及相驗照片共7 張。
  (五)臺灣省桃園縣區車輛行車事故鑑定委員會99年6 月4 日桃縣
    行字第0995202095號函暨所附之鑑定意見書、臺灣省桃園縣
    區車輛行車事故鑑定委員會100 年1 月11日覆議字第100620
    0118號函各1 份。
三、核被告邱日堯所為，係犯刑法第276 條第2 項之業務過失致
    人於死罪。爰審酌本件係被告駕駛營大貨車，於雨夜無燈光
    設備或照明不清之路段，未顯示停車燈光或反光標誌為肇事
    次因，被害人於雨夜駕駛輕機車行駛外側路肩未注意車前狀
    況自後追撞停車為肇事主因，是衡以雙方違反注意義務之情
    節及程度、造成被害人死亡之結果，造成被害人家屬難彌補
    之傷痛，兼衡被告之素行、智識程度、犯罪後坦承犯行態度
    尚可及尚未與告訴人達成民事和解等一切情況，量處如主文
    所示之刑，並諭知易科罰金之折算標準。
四、應適用之法條：刑事訴訟法第273 條之1 第1 項、第299 條
    第1 項前段、第310 條之2 、第454 條第1 項，刑法第276
    條第2 項、第41條第1 項前段，刑法施行法第1 條之1 第1
    項、第2 項前段，判決如主文。
五、如不服本判決，得自收受送達之翌日起10日內向本院提出上
    訴狀（應附繕本），其未敘述上訴理由者，應於上訴期間屆
    滿後20日內補提理由書狀於本院，上訴於臺灣高等法院。
本案經檢察官簡方毅到庭執行職務。
中    華    民    國   100    年    2     月    25    日
                        刑事庭  法  官  鍾雅蘭
以上正本證明與原本無異。
                                書記官  石曉芸
中    華    民    國   100    年    2     月    25    日
附錄本案論罪科刑法條：
中華民國刑法第276條
（過失致死罪）
因過失致人於死者，處 2 年以下有期徒刑、拘役或 2 千元以下
罰金。
從事業務之人，因業務上之過失犯前項之罪者，處 5 年以下有期
徒刑或拘役，得併科 3 千元以下罰金。